臺灣高等法院高雄分院刑事判決　　　　　　　　　九十一年度交上易字第一八號
　　上　訴　人　臺灣高雄地方法院檢察署檢察官
　　被　　　告　乙○○
右上訴人因被告公共危險案件，不服臺灣高雄地方法院九十年度交易字第七八三號，
中華民國九十一年二月六日第一審判決（起訴案號：臺灣高雄地方法院檢察署九十年
度偵字第一八０三九號）提起上訴，本院判決如左：
    主  文
上訴駁回。
    事  實
一、乙○○明知服用酒類不能安全駕駛動力交通工具者，不得駕駛機車，竟於民國九
    十年九月二十六日夜間某時飲用啤酒一瓶半，達於反應較慢、感覺減低、影響駕
    駛能力，不能安全駕駛動力交通工具之狀態後，仍駕駛動力交通工具即車號ＸＯ
    Ｐ—一三０號重型機車，沿高雄縣鳳山市○○街五十五巷（原審誤為濱山街）由
    東往西方向行駛，嗣於同日夜間九時五十分許，途經該巷與濱山街無號誌交叉路
    口時，與駕駛車號ＹＨ—四０三六號自小客車沿濱山街由南向北行至該岔路口之
    甲○○發生碰撞（乙○○所騎機車前方撞及甲○○所駕駛已停住之小客車右側）
    ，乙○○人車倒地，意識迷糊，經警到場處理而當場查獲，並測得乙○○吐氣所
    含酒精濃度為每公升０‧五一毫克，始知上情。
二、案經高雄縣警察局鳳山分局報告臺灣高雄地方法院檢察署檢察官偵查起訴。
    理  由
一、訊據被告乙○○（下稱被告）對於右揭犯行於警訊及偵審中坦承不諱，核與證人
    即與被告發生碰撞之甲○○證述：被告人躺在地上，意識模糊，不知是吃藥或喝
    酒造成，並非因車禍才造成的等語大致相符，又被告於事故發生後經警施以酒精
    測試結果，其吐氣所含酒精成分達每公升０‧五一毫克一節，有被告吐氣所含酒
    精成分測試值、高雄縣警察局舉發違反道路交通安全管理事件通知單附卷可稽，
    而被告車禍後，呈現意識迷糊現象，該現象並非因車禍造成一事，為被告不爭執
    ，顯見被告於本件車禍發生前騎乘機車已達於不能安全駕駛之程度。此外，並有
    交通事故現場勘驗圖、高雄縣警察局處理交通事故紀錄表附卷可稽。綜上，本件
    事證明確，被告犯行已堪認定，應依法論科。核被告所為，係犯刑法第一百八十
    五條之三服用酒類不能安全駕駛動力交通工具而駕駛罪。
二、原審因而適用刑法第一百八十五條之三、第四十一條第一項、第七十四條第一款
    ，罰金罰鍰提高標準條例第二條規定，並審酌酒精成分對人之意識能力具有不良
    影響，超量飲酒後會導致對週遭事務之辨識及反應能力較平常狀況薄弱，因而酒
    後駕車在道路上行駛，對一般往來之公眾及駕駛人自身皆具有高度危險性，被告
    明知上情仍漠視自己安危，更枉顧公眾行之安全，於服用酒類，酒後呼氣酒精濃
    度達每公升０．五一毫克，已處於不能安全駕駛動力交通工具之狀態，仍駕駛車
    輛，導致發生車禍，本不宜輕處，惟念其已與被害人甲○○達成和解，及其犯罪
    後態度尚稱良好，已知悔悟，且本件係偶發事故等一切情狀，量處拘役四十日及
    諭知易科罰金之折算標準，並以被告前未曾受有期徒刑以上刑之宣告，有台灣高
    雄地方法院被告院內索引卡紀錄表、臺灣高等法院被告全國前案紀錄表各一份在
    卷可按，且其事後已取得被害人甲○○之諒解，答應賠償車損新台幣一萬五千元
    ，有和解書一紙附卷為憑，又其現有正當職業，且有年邁之父親待其撫養，有在
    職證明書、戶籍謄本可按，經此偵審科刑程序，當知所警惕，信無再犯之虞，認
    為所宣告之刑以暫不執行為適當，爰併宣告緩刑貳年。經核原判決認事用法，並
    無不當，量刑亦甚妥適，檢察官循車損被害人甲○○請求上訴意旨，認被告未履
    行賠償車損分文，量刑過輕，指摘原判決不當，然被告因宥於經濟困難，已先付
    五千元給甲○○，餘款一萬元並已於九十一年五月十一日全部付清一事，有車損
    被害人甲○○簽收之和解書足按，顯見被告並無置之不理，分文不付情事，檢察
    官上訴為無理由，應予駁回。
據上論斷，應依刑事訴訟法第三百六十八條，判決如主文。
本案經檢察官郭振昌到庭執行職務。
中      華      民      國    九十一    年      五      月     十七     日
                              臺灣高等法院高雄分院刑事第七庭
                                  審判長法官  李春昌
                                        法官  黃憲文
                                        法官  莊飛宗
右正本證明與原本無異。
不得上訴。
                                      書記官  張明賢
中      華      民      國    九十一    年      五      月     二十一   日
附錄法條：
刑法第一百八十五條之三
服用毒品、麻醉藥品、酒類或其他相類之物，不能安全駕駛動力交通工具而駕駛者，
處一年以下有期徒刑、拘役或三萬元以下罰金。
                                                                  Ａ
